臺灣高雄地方法院刑事判決　　　　　　100年度簡上字第214號
上　訴　人
即　被　告　黃偉俊
上列上訴人因被告違反毒品危害防制條例案件，不服本院高雄簡
易庭100 年度簡字第600 號中華民國100 年3 月8 日第一審刑事
簡易判決（原起訴書案號：臺灣高雄地方法院檢察署99年度毒偵
字第6323號），提起上訴，本院管轄之第二審合議庭以簡式審判
程序審理，判決如下：
    主  文
原判決撤銷。
黃偉俊施用第二級毒品，處有期徒刑貳月，如易科罰金，以新臺
幣壹仟元折算壹日。
    事  實
一、黃偉俊前因施用毒品案件，經本院以民國99年度審毒聲字第
    659 號裁定送觀察、勒戒後，認無繼續施用毒品傾向，於99
    年7 月30日執行完畢釋放。詎猶未戒斷毒癮，明知甲基安非
    他命係經公告為毒品危害防制條例第2 條第2 項第2 款所列
    管之第二級毒品，未經許可，不得持有、施用，竟基於施用
    第二級毒品甲基安非他命之犯意，在上開觀察、勒戒執行完
    畢釋放後5 年內，於99年8 月16日晚間某時許，在高雄市○
    ○路之某釣蝦場內，以將甲基安非他命置於玻璃球內，再以
    火燒烤之方式，施用第二級毒品甲基安非他命1 次。嗣於99
    年8 月17日14時45分許，在高雄市○○區○○路與武廟路交
    岔路口前，因形跡可疑為警盤查，經其同意採尿送驗後，結
    果呈安非他命及甲基安非他命陽性反應，始悉上情。
二、案經高雄市政府警察局苓雅分局報告臺灣高雄地方法院檢察
    署檢察官偵查起訴。
    理  由
一、本案被告黃偉俊所犯係死刑、無期徒刑、最輕本刑為3 年以
    上有期徒刑以外之罪，其於審理程序就前揭被訴事實為有罪
    之陳述，經審判長告知簡式審判程序之旨，並聽取其與檢察
    官之意見後，本院認無不得或不宜改依簡式審判程序進行之
    情事，依刑事訴訟法第273 條之1 第1 項規定，裁定本案改
    行簡式審判程序。又本件卷內之相關證據，依同法第273 條
    之2 規定，不受第159 條第1 項關於傳聞法則規定之限制，
    依法均有證據能力，合先敘明。
二、上開犯罪事實，業據被告於本院審理中坦白承認（本院簡上
    卷第15頁背面倒數第2 行），且被告於99年8 月17日為警查
    獲後採集之尿液，經送高雄市立凱旋醫院，以酵素免疫法（
    EIA ）及氣相層析質譜儀法（GC/ MS）方法檢驗，結果呈甲
    基安非他命陽性反應等情，亦有高雄市立凱旋醫院99年10月
    3 日濫用藥物尿液檢驗報告（警卷第4 頁）在卷可稽，足徵
    被告自白核與事實相符，是其施用第二級毒品甲基安非他命
    之犯行，堪以認定。
三、論罪科刑部分：
（一）按犯毒品危害防制條例第10條之罪，經觀察、勒戒後，認
      無繼續施用毒品之傾向，應即釋放，並為不起訴處分；認
      有繼續施用毒品之傾向者，應由檢察官聲請法院裁定令入
      戒治處所施以強制戒治，至無繼續戒治之必要，強制戒治
      期滿，應即釋放，由檢察官為不起訴處分。經觀察勒戒、
      強制戒治執行完畢釋放後，5 年內再犯第10條之罪，依93
      年1 月9 日修正施行之毒品危害防制條例第23條第2 項規
      定意旨，應由檢察官偵查起訴。又依修正後之規定，僅限
      於「初犯」及「5 年後再犯」二種情形，始應先經觀察、
      勒戒或強制戒治程序。倘被告於5 年內已再犯，經依法追
      訴處罰，縱其第3 次（或第3 次以上）再度施用毒品之時
      間，在初犯經觀察、勒戒或強制戒治執行完畢釋放5 年以
      後，已不合於「5 年後再犯」之規定，且因已於「5 年內
      再犯」，顯見其再犯率甚高，原實施觀察、勒戒或強制戒
      治，已無法收其實效，即應依該條例第10條處罰（最高法
      院97年度第5 次刑事庭會議決議參照）。
（二）查被告前因施用毒品案件，經本院以99年度毒聲字第659
      號裁定送觀察、勒戒後，因無繼續施用傾向，於99年7 月
      30日執行完畢釋放等情，有臺灣高雄地方法院檢察署刑案
      資料查註紀錄表、臺灣高等法院被告前案紀錄表在卷可證
      。因被告於觀察、勒戒執行完畢釋放後，5 年內再犯毒品
      危害防制條例第10條之罪，依前開說明，應依法論科。
（三）另甲基安非他命為毒品危害防制條例所稱之第二級毒品，
      此觀諸該條例第2 條第2 項第2 款甚明，被告施用上開毒
      品，核其所為，係犯毒品危害防制條例第10條第2 項之施
      用第二級毒品罪。其持有第二級毒品甲基安非他命之低度
      行為，為施用之高度行為吸收，不另論罪。原審論處被告
      施用第二級毒品罪刑，固非無見；惟因被告係經觀察、勒
      戒執行完畢釋放5 年內，初犯本次犯行，且有輕度精神障
      礙，曾因精神分裂症而就醫治療之事實，有身心障礙手冊
      、高雄醫學大學附設中和紀念醫院診斷證明書在卷可查，
      原審未審酌上情，量處有期徒刑4 月，尚嫌過重，被告以
      原審量刑過重為由而提起上訴，為有理由，自應由本院予
      以撤銷改判。爰審酌被告經觀察、勒戒後，初犯本次犯行
      ，且犯後坦承犯行，及被告之智識、精神及家庭狀況等一
      切情狀，量處如主文第2 項所示之刑，並衡酌上開情狀，
      諭知如主文第2 項所示易科罰金之折算標準。
據上論斷，應依刑事訴訟法第455 條之1 第1 項、第3 項、第36
9 條第1 項前段、第364 條、第273 條之1 第1 項、第299 條第
1 項前段，毒品危害防制條例第10條第2 項，刑法第41條第1 項
前段，判決如主文。
本案經檢察官張志杰到庭執行職務。
中    華    民    國   100    年    5     月    31    日
              刑事第四庭  審判長法  官  方百正
                                法  官  謝文嵐
                                法  官  郭任昇
以上正本證明與原本無異。
不得上訴。
中    華    民    國   100    年    5     月    31    日
                                書記官  葉玉芬
附錄本案論罪科刑法條：
毒品危害防制條例第10條
施用第一級毒品者，處 6 月以上 5 年以下有期徒刑。
施用第二級毒品者，處 3 年以下有期徒刑。